臺灣新竹地方法院刑事判決　　
                                   　109年度侵訴字第73號
公  訴  人  臺灣新竹地方檢察署檢察官
被      告  邱進華


上列被告因妨害性自主案件，經檢察官提起公訴（109年度偵字
第7546號），被告於本院準備程序為有罪之陳述，經本院裁定進
行簡式審判程序獨任審理，判決如下：
    主    文
甲○○犯對於十四歲以上未滿十六歲之女子為性交罪，共貳罪，
各處有期徒刑肆月，應執行有期徒刑柒月。緩刑參年，緩刑期間
付保護管束，並應依附表所示之給付方式，向BG000-A109073給
付附表所示之金額，並應於本判決確定之日起貳年內，接受法治
教育課程貳場次。
    犯罪事實
一、甲○○於民國108年8月間，透過網路交友軟體結識代號BG000-
    A109073女子（民國00年0月生，真實姓名及年籍詳卷，下稱
    A女），曾見面1次，又於109年4月間透過網路交友軟體再度
    與A女聯繫，詎甲○○明知A女係14歲以上未滿16歲之人，竟仍
    基於對於14歲以上未滿16歲之女子為性交之犯意，分別為下
    列犯行：
 ㈠ 於109年4月底某日，在甲○○位於新竹縣○○市○地街00
　　0巷000弄00號住處內，徵得A女之同意，以其性器官進入A
　　女口腔之方式，對A 女為性交行為1 次。
 ㈡ 於109年5月1日至同年月9日間某日，在新竹縣新豐鄉鳳山
　　溪附近河堤，徵得A女之同意，以其性器官進入A 女口腔之
　　方式，對A 女為性交行為1次。
二、案經A女之母（代號BG000-A109073A，真實姓名及年籍詳卷
    ，下稱B女）訴由新竹縣政府警察局移送臺灣新竹地方檢察
    署檢察官偵查起訴。
    理    由
一、本件被告甲○○所犯之罪，均非法定刑為死刑、無期徒刑或
    最輕本刑3 年以上有期徒刑之罪，亦非高等法院管轄第一審
    之案件，而被告於準備程序進行中就被訴事實已為有罪之陳
    述，經本院告知簡式審判程序之旨，並聽取檢察官、被告及
    辯護人之意見後，本院乃依刑事訴訟法第273 條之1 第1 項
    規定，裁定進行簡式審判程序，合先敘明。
二、按性侵害犯罪防治法所稱性侵害犯罪，係指觸犯刑法第221
    條至第227 條、第228 條、第229 條、第332 條第2 項第2
    款、第334 條第2 項第2 款、第348 條第2 項第1 款及其特
    別法之罪；又行政機關、司法機關及軍法機關所製作必須公
    示之文書，不得揭露被害人之姓名、出生年月日、住居所及
    其他足資識別被害人身分之資訊，性侵害犯罪防治法第2 條
    第1 項、第12條第2 項分有明文。另性侵害犯罪防治法第12
    條所定其他足資識別被害人身分之資訊，包括被害人照片或
    影像、聲音、住址、親屬姓名或其關係、就讀學校與班級或
    工作場所等個人基本資料，性侵害犯罪防治法施行細則第6
    條亦規定甚明。查本件被告業經本院認定涉犯刑法第227 條
    第3 項之罪（詳後述），核屬性侵害犯罪防治法規定之性侵
    害犯罪，且本院所製作之判決係屬必須公示之文書，揆諸上
    開規定，本判決自不得揭露被害人A 女及其親屬之姓名、出
    生年月日、住居所及其他足資識別身分之資訊，而僅記載其
    代號，並以A女、B女簡稱之。
三、訊據被告對於上開犯行迭於警詢及偵查中、本院準備及簡式
    審判程序時均坦承不諱（見偵卷第1-7頁、第64-67頁；本院
    侵訴卷第58頁、第62-63頁），並有證人即被害人A女於警詢
    及偵查中之證述（見偵卷第8-14頁反面、第51-54頁、第58-
    60頁）可證，復有A 女之性侵害案件代號與姓名對照表1份
    及錄影光碟1片（均置於偵卷證物袋內）、A女手繪現場示意
    圖、LINE訊息對話翻拍照片、現場照片附卷可稽（見偵卷第
    18-45頁），足認被告之自白均與事實相符，本件犯行均至
    堪認定，應依法論科。
四、核被告所為，均係犯刑法第227條第3項之對於十四歲以上未
    滿十六歲之女子為性交罪。被告先後2 次對於十四歲以上未
    滿十六歲之女子為性交犯行，犯意各別，行為互殊，應予分
    論併罰。
五、爰審酌被告明知A 女為14歲以上未滿16歲之女子，正處於身
    心與人格發展之重要階段，就兩性關係仍處於懵懂之狀態，
    對於性行為之智識及決斷能力均未臻成熟，難與一般成年人
    等同視之，竟仍為一己私慾，而對A 女為性交行為，於A 女
    之身心健全發展造成危害，亦損及A 女日後對兩性關係之認
    知，所為實屬不該；惟念及被告犯後坦承犯行，態度尚可，
    且已與A女之父達成和解，有本院110年度附民移調字第4號
    和解筆錄附卷可參（見本院侵訴卷第53頁），兼衡其自承教
    育程度為高中畢業，案發迄今均任職於飲料店，月收新臺幣
    2萬8千元至3萬元，未婚，無未成年子女，現與母親同住，
    暨本件各次犯罪動機、目的、手段等一切情狀，分別量處如
    主文所示之刑，並定其應執行之刑如主文所示，以示懲儆。
六、復查，被告前未曾因故意犯罪而受有期徒刑以上刑之宣告，
    此有臺灣高等法院被告前案紀錄表1 份在卷足考，其因一時
    失慮致罹刑典，於本院準備及簡式審判程序時均坦承犯罪，
    且與A女及其法定代理人A女之父達成和解，此有本院110 年
    度附民移調字第4號和解筆錄在卷可參（見本院侵訴卷第53
    頁），堪認被告確有悔意，A女之父亦表示願給予被告緩刑
    （見本院侵訴卷第64頁），被告經此偵審程序之教訓後應能
    知所警惕，信無再犯之虞，本院因認其所受宣告之刑以暫不
    執行為適當，爰依刑法第74條第1 項第1 款之規定，併予宣
    告緩刑，以勵自新，然為促使被告履行賠償責任，爰依同法
    第74條第2項第3款規定，諭知被告應依附表所示之內容履行
　　。此外，本院斟酌本案犯罪情節，認被告係未能正視少年之
    獨立人格，且對性別平等、互動及尊重他人性自主決定意思
    之觀念、心態有所偏差而為本案犯行，為期被告能建立法紀
    觀念，並尊重他人身體及性意識之自主權，避免再犯，以達
    前述宣告緩刑之目的及效果，併依刑法第74條第2 項第8 款
    之規定，諭知被告應於本判決確定後2 年內接受法治教育課
    程2 場次，又依刑法第93條第1 項第1 款、第2 款之規定，
    諭知緩刑期間付保護管束，俾透過觀護人給予適當之督促，
    教導正確法治觀念，以收矯正及社會防衛之效。倘被告違反
    上開應行負擔之事項且情節重大，足認原宣告之緩刑難收其
    預期效果，而有執行刑罰之必要者，依刑法第75條之1 第1 
    項第4 款之規定，檢察官得向本院聲請撤銷其緩刑之宣告，
    附此敘明。
七、末按成年人故意對兒童及少年犯兒童及少年性剝削防制條例
    、刑法妨害性自主罪章、殺人罪章及傷害罪章之罪而受緩刑
    宣告者，在緩刑期內應付保護管束；法院為前項宣告時，得
    委託專業人員、團體、機構評估，除顯無必要者外，應命被
    告於付保護管束期間內，遵守下列一款或數款事項：一、禁
    止對兒童及少年實施特定不法侵害之行為。二、完成加害人
    處遇計畫。三、其他保護被害人之事項。兒童及少年福利與
    權益保障法第112 條之1 第1 項、第2 項定有明文。查A女
    係12歲以上未滿18歲之少年，被告故意對少年犯刑法妨害性
    自主罪章之罪，依兒童及少年福利與權益保障法第112 條之
    1 第1 項規定，應於緩刑期間付保護管束。又本院已宣告被
    告應於判決確定之日起2 年內接受2 場次之法治教育課程，
    復參以現行性侵害犯罪防治法規定，性侵害加害人受緩刑之
    宣告後，即應依該法第20條進行評估，如評估後認有施以治
    療、輔導之必要者，直轄市、縣（市）主管機關應命加害人
    接受身心治療或輔導教育，加害人未依規定接受評估或治療
    輔導時，亦有罰則（性侵害犯罪防治法第21條），且於治療
    輔導無成效時，檢察官或主管機關尚得依性侵害犯罪防治法
    第22條、第22條之1 、刑法第91條之1 等規定，聲請法院裁
    定命加害人進入醫療機構或其他指定處所，施以強制治療至
    再犯危險顯著降低為止；是本案並無再依兒童及少年福利與
    權益保障法第112 條之1 第2 項規定命被告於付保護管束期
    間內再另行遵守特定事項之必要，併予敘明。
據上論斷，應依刑事訴訟法第273條之1第1項、第299條第1項前
段，判決如主文。
本案經檢察官邱志平提起公訴，檢察官黃嘉慧到庭執行職務。
中    華    民    國   110   年    1     月    29    日
                  刑事第五庭  法  官      林涵雯
以上正本證明與原本無異。
如不服本判決應於收受本判決後20日內向本院提出上訴書狀，上
訴書狀應敘述具體理由。上訴書狀未敘述上訴理由者，應於上訴
期間屆滿後20日內補提理由書狀於本院(均須按他造當事人之人
數附繕本 )「切勿逕送上級法院」。 
中　　華　　民　　國　　110 　年　　1 　　月　　29　　日
                              書記官       郭家慧
附錄論罪科法條　
中華民國刑法第227條第3項
對於十四歲以上未滿十六歲之男女為性交者，處7年以下有期徒
刑。
附表：
給付方式 一、相對人甲○○願於民國110年3月3日前，以匯款方式給付聲請人A女新臺幣參拾萬元。匯款帳戶詳如110年度附民移調字第4號和解筆錄所載。